【裁判字號】    97,訴,2633
【裁判日期】    980226
【裁判案由】    槍砲彈藥刀械管制等
【裁判全文】
臺灣板橋地方法院刑事判決              97年度訴字第2633號
公  訴  人  臺灣板橋地方法院檢察署檢察官
被      告  丁○○
                    （另案於臺灣臺北監獄臺北分監執行中）
選任辯護人  蕭蒼澤律師
被      告  乙○○
                    （另案於臺灣桃園女子監獄戒治所執行戒
上列被告因違反槍砲彈藥刀械管制條例等案件，經檢察官提起公
訴（九十六年度偵字第一六二０三號），本院判決如下：
    主  文
丁○○未經許可，持有可發射子彈具有殺傷力之改造手槍，處有
期徒刑肆年，併科罰金新臺幣拾萬元，罰金如易服勞役，以新臺
幣壹仟元折算壹日。扣案如附表編號一至二所示之物，均沒收。
乙○○明知為禁藥而轉讓，處有期徒刑拾月。
    事  實
一、丁○○明知可發射子彈具有殺傷力之改造手槍、具有殺傷力
    之子彈及改造手槍之主要組成零件即彈匣與槍管，均為槍砲
    彈藥刀械管制條例所列管，非經中央主管機關許可，不得非
    法持有，竟基於非法持有具有殺傷力之改造手槍、子彈及改
    造手槍之主要組成零件即彈匣與槍管之犯意，於民國九十六
    年七月十日前之某日（起訴書誤載為不詳時、地），向不詳
    之人取得如附表編號一至二所示可發射子彈具有殺傷力之仿
    BERETTA 廠84型半自動改造手槍一枝（槍枝管制編號：0000
    000000號）、彈匣二個及槍管八枝、具有殺傷力之口徑9mm
    制式彈殼加裝直徑8.9mm 金屬彈頭而成之土造子彈一顆（已
    試射）而持有之。嗣於九十六年七月十日晚間十一時三十分
    許，在臺北縣中和市○○路○段一七八號四樓I 室，為警據
    報前往上址當場查獲，並扣得上開具有殺傷力之改造手槍一
    枝、子彈一顆、彈匣二個及槍管八枝。
二、乙○○明知甲基安非他命（起訴書誤載為安非他命，以下均
    更正之）係毒品危害防制條例第二條第二項第二款所規定之
    第二級毒品，依法不得轉讓、持有，亦係經行政院衛生署公
    告禁止使用之禁藥，竟基於轉讓第二級毒品甲基安非他命之
    犯意，先委由一名真實姓名年籍不詳綽號「阿樺」之成年女
    子（下稱「阿樺」）向不詳之人以新臺幣（下同）二千五百
    元之價格購買第二級毒品甲基安非他命後，於九十六年七月
    十日晚間十一時三十分許，在臺北縣中和市○○路○段一七
    八號四樓I 室，無償轉讓第二級毒品甲基安非他命予戊○○
    施用（未達應加重其刑之法定數量十公克以上，戊○○另涉
    施用第二級毒品罪嫌部分，另經檢察官聲請以簡易判決處刑
    ，而由本院以九十六年度簡字第六六四五號判處有期徒刑五
    月確定）。嗣經警據報前往上址當場查獲，並扣得乙○○所
    有供己施用之第二級毒品甲基安非他命一包（含外包裝塑膠
    袋一只，驗餘淨重零點八零七公克，起訴書誤載為淨重零點
    六二公克，其所另涉施用第二級毒品案件，另由本院以九十
    七年度毒聲字第一二六三號裁定諭知令入戒治處所施以強制
    戒治，現正執行戒治處分中），其後循線查悉上情。
三、案經臺北縣政府警察局板橋分局移送臺灣板橋地方法院檢察
    署檢察官偵查起訴。
    理  由
壹、程序事項：
  (一)被告以外之人，於審判外之陳述，並不排除刑事訴訟法第一
    百五十九條之一至之四中傳聞法則例外之情形，是如證人於
    警詢中之陳述，雖係審判外之陳述，然於法院審理中，如已
    賦予被告對於證人之對質詰問權，如認證人於警詢中之陳述
    ，顯與渠於法院審理中居於證人地位而經公訴人、被告及其
    選任辯護人所為之交互詰問之陳述有所不符時，於可認證人
    於警詢中所為之陳述，顯具有較為可信之特別情況時，且為
    證明犯罪事實存否所必要者，依刑事訴訟法第一百五十九條
    之二規定，仍應認證人於警詢中所為之陳述，具有證據能力
    ，而可由法院依經驗法則及論理法則來採為認定犯罪事實存
    否之依據。又按被告以外之人於偵查中向檢察官所為之陳述
    ，除顯有不可信之情況者外，得為證據，刑事訴訟法第一百
    五十九條之一第二項亦定有明文。準此，本件證人乙○○、
    戊○○、己○○、丙○○於本院審理中，本院已依被告丁○○及其選任辯護人之聲請，傳喚證人乙○○、戊○○、己○○、丙○○居於證人地位接受交互詰問，已賦予被告丁○○
    之對質詰問權。而本院認為證人乙○○、戊○○、己○○、
    丙○○於警詢及偵查中所述與渠等於本院審理中有所不符，
    其四人先前之陳述具有較為可信之特別情況（詳如後述），
    且為證明本件犯罪事實一之存否所必要，自應具有證據能力
    ，而可由本院採為認定本件犯罪事實一之依據。另證人戊○○、丙○○、己○○於本院審理中，本院已依職權及被告乙○○之聲請，傳喚證人戊○○、丙○○、己○○居於證人地
    位接受交互詰問，已賦予被告乙○○之對質詰問權。而本院
    認為證人丙○○、己○○於警詢及偵查中所述與渠等於本院
    審理中有所不符，其二人先前之陳述具有較為可信之特別情
    況（詳如後述），且為證明本件犯罪事實二之存否所必要，
    自應具有證據能力，而可由本院採為認定本件犯罪事實二之
    依據。
  (二)內政部警政署刑事警察局所出具之九十六年七月二十四日刑
    鑑字第0960111231號槍彈鑑定書一份，係內政部警政署刑事
    警察局執行槍枝、子彈、主要組成零件鑑定公務所出具之書
    面鑑定報告及警方職務上製作之證明文書，依據刑事訴訟法
    第一百五十九條之四之立法理由，自得為證據，況檢察官、
    被告丁○○及其選任辯護人於本院行準備程序及審判程序時
    ，就此部分證據之證據能力均表示沒有意見，截至本件言詞
    辯論終結時止，復均未聲明異議，核以該槍彈鑑定書一份與
    檢察官主張之犯罪事實一有關聯性，是可認均具有證據能力
    。
  (三)至扣案之如附表編號一至二所示之改造手槍一枝及彈匣二個
    及槍管八枝、具有殺傷力之口徑9mm 制式彈殼加裝直徑8.9m
    m 金屬彈頭而成之土造子彈一顆（已試射），均非供述證據
    ，無傳聞法則之適用，且上開物證經承辦員警依法定程序合
    法扣得，與本件犯罪事實一具有關聯性，當有證據能力。
  (四)本件認定犯罪事實二所引用之卷內所有卷證資料（包含文書
    證據、物證等證據），並無證據證明係公務員違背法定程序
    所取得，被告乙○○於本院審理終結前就卷內所有之卷證資
    料之證據能力均表示無意見，且卷內之文書證據及物證，亦
    無刑事訴訟法第一百五十九條之四之顯有不可信之情況與不
    得作為證據之情形，則依刑事訴訟法第一百五十九條之五之
    規定，本件認定犯罪事實二所引用之本件卷證所有文書證據
    及物證等證據，均有證據能力。
貳、實體事項：
一、被告丁○○有罪部分：
    訊據被告丁○○固不否認於上揭查獲時地經警在該處扣得上
    開具有殺傷力之改造手槍一枝、子彈一顆、彈匣二個及槍管
    八枝一情，惟矢口否認有何涉犯未經許可持有可發射子彈具
    有殺傷力之改造手槍、未經許可持有具有殺傷力之子彈、未
    經許可持有改造手槍之主要組成零件等犯行，辯稱：槍枝不
    是我的，我覺得可能是丙○○的，因為警察來的時候，槍是
    在丙○○旁邊找到的，且他有拿一袋黑色的袋子給我，問我
    可否幫他處理，結果我手伸進去摸，我知道那是槍枝零組件
    ，因為我有槍砲前科，所以我知道。我就跟他說我沒有辦法
    幫他處理，我就放在床舖旁邊，算是拿還給丙○○。子彈、
    零組件都不是我的，零組件是在袋子裡面，因為我只是伸手
    摸，沒有打開看，所以我不知道槍枝、子彈有無在裡面，袋
    子是當天丙○○帶過來的云云。惟查：
  (一)於本件查獲當日，己○○曾見過被告丁○○曾有持一把黑色
    手槍；戊○○亦在現場曾見被告丁○○在忙槍枝的事情。於
    被告丁○○組裝後就看到被告丁○○手上持有一把手槍。該
    槍枝、子彈及相關零件都是被告丁○○所有；丙○○亦陳明
    該改造手槍、改造子彈及相關零件是被告丁○○所帶來；乙○○亦看見被告丁○○組裝過。槍枝是丁○○的一情，此均
    據另案被告即證人己○○、戊○○、丙○○、乙○○分別於
    警詢及偵查中具結證述明確且互核一致（參見偵卷第十三、
    十七、十九、二三、七七、八一、八五、八八頁），核與本
    件查獲員警即證人甲○○於本院審理中具結證述：查獲現場
    戊○○、丙○○他們都有指認槍械是丁○○的（參見本院卷
    二之九十七年十一月六日審判筆錄第五—六頁）。雖證人乙○○、戊○○、己○○、丙○○於本院審理中對此部分均反
    於前述，證人乙○○陳述：我沒有看到丁○○在我住處玩槍
    。我在警詢及偵查中也沒有講看到丁○○在我住處玩槍。因
    為警察問我那東西是誰的，說東西是在我家搜索到的，我不
    可能不知道，就一直嚇我，所以我就隨便亂講。警察那時候
    一直把矛頭指向丁○○云云；證人戊○○亦陳稱：我不知道
    現場查獲槍枝是誰的。那時候我也不知道有槍，在警察局時
    我才知道有槍，我沒有看到被告丁○○玩槍。在檢察官面前
    我說看到被告丁○○拿一把槍是因為那時被告乙○○說那包
    東西是被告丁○○寄放的，所以才這樣說云云；證人己○○
    亦陳述：我在警詢作筆錄時很緊張，我沒有辦法確定我是否
    真的有說看到被告丁○○有拿一把黑槍。在偵查中我有說過
    ，但是我實在不清楚是否有拿槍。我沒有看到被告丁○○有
    拿槍，當時我說謊。我只記得當時我剛進去，我有看到被告
    丁○○拿一把黑色的，但是我不知道那是什麼東西。因為那
    是一把槍的樣子云云；證人丙○○陳稱：我沒有說那些東西
    是被告丁○○帶來的，我記得警察只有問我槍而已，我說槍
    枝好像是被告丁○○帶來的。因為我記得「小郭」放一把槍
    在被告丁○○那裡，我不知道是否為同一把槍枝云云（均參
    見本院卷一第一六０—一六二頁、本院卷二之九十七年十一
    月六日審判筆錄第九、九十七年十二月二十四日審判筆錄第
    四—五、十一頁）。惟經本院當庭勘驗被告乙○○於九十六
    年七月十一日在臺灣板橋地方法院檢察署經檢察官訊問之訊
    問筆錄光碟內容結果，其中檢察官問及（問：沒有啊，那到
    底是誰的，不是很奇怪嗎？），被告乙○○則答：槍枝是…
    那個ㄋㄨㄥˋ仔帶來的（以手勢指）。檢察官問及（問：阿
    ？丁○○是不是？），被告乙○○則答：是（輕輕點頭）一
    節，此有本院九十七年十月十四日勘驗筆錄一份在卷可參（
    參見本院卷一第一七五—一八０頁），益見證人乙○○曾於
    偵查中有為查獲槍枝為被告丁○○所有之證述，故其於本院
    審理中反於前詞而謂於偵查中未有該等證述，顯屬不實而不
    可採。綜上以觀，堪認證人己○○、戊○○、丙○○、乙○○於警詢及偵查中之案發初期接受警方詢問及檢察官偵訊時
    ，較少受外界、相關共犯干擾及影響，且又無任何受到強暴
    、脅迫或不正方法而為陳述之情形，且渠等所述又核與證人
    甲○○於本院審理中所述相符一致，顯然具有特別可信之情
    況，故自應以證人己○○、戊○○、丙○○、乙○○於警詢
    及偵查中之證述與證人甲○○於本院審理中之證述為可採。
    至證人乙○○、戊○○、己○○、丙○○於本院審理中之陳
    述，均無非係偏頗迴護被告丁○○之詞，均不足採。是本件
    查獲之上開具有殺傷力之改造手槍一枝、子彈一顆、彈匣二
    個及槍管八枝當為被告丁○○所有一節，應堪認定。
  (二)本件查獲之上開具有殺傷力之改造手槍一枝、子彈一顆、彈
    匣二個及槍管八枝當為被告丁○○所有一節，本院認定已如
    前述，而該等物品經送請內政部警政署刑事警察局鑑定結果
    ，扣案如附表編號一所示之槍枝（槍枝管制編號：00000000
    00號），認係改造手槍，由仿BERETTA 廠84型半自動改造手
    槍製造之槍枝，換裝土造金屬槍管而成，擊發功能正常，可
    供擊發適用子彈使用，研判具殺傷力；子彈一顆，認係改造
    子彈，由口徑9mm 制式彈殼加裝直徑8.9mm 金屬彈頭而成，
    經試射，可擊發，認具殺傷力；扣案如附表編號二所示之彈
    匣二個，認均係金屬彈匣。槍管八枝，四枝認均係金屬管、
    三枝認均係土造金屬槍管半成品、一枝認係金屬槍管（內具
    阻鐵）一節，有內政部警政署刑事警察局出具之九十六年七
    月二十四日刑鑑字第0960111231號槍彈鑑定書一份在卷可參
    （參見偵卷第九五—一０二頁），足見上開改造手槍一枝、
    子彈一顆、彈匣二個及槍管八枝，確均為槍砲彈藥刀械管制
    條例所規定之具有殺傷力之改造手槍、子彈及主要組成零件
    一情，要屬無疑。
  (三)至本院另依被告丁○○及其選任辯護人之請求將本件查獲之
    上開槍枝、彈匣及槍管送請內政部警政署刑事警察局作指紋
    採集及鑑定，惟經該局鑑驗結果，認送鑑改造槍枝一枝、彈
    匣三個、槍管八枝，經化驗結果，未採獲可資比對指紋，此
    有該局出具之九十七年十月三十日刑紋字第0970163960號鑑
    驗書一紙在卷可參。然本院依前開物證及人證等證據資料，
    已足認定上開改造手槍一枝、子彈一顆、彈匣二個及槍管八
    枝均為被告丁○○所有，固縱於該等物品上無法採集可資比
    對之指紋，亦無從據為有利被告丁○○之認定，併予指明。
  (四)綜上所述，足認被告丁○○前開所辯，應屬事後避重就輕規
    避卸責之詞，殊無可採。從而，本件此部分事證已臻明確，
    被告丁○○之犯行洵堪認定，應予依法論科。
二、被告乙○○有罪部分：
    訊據被告乙○○固不否認於上揭查獲時地經警在該處扣得之
    第二級毒品甲基安非他命一包（含外包裝塑膠袋一只，驗餘
    淨重零點八零七公克）一情，惟已翻異其先前於警詢、偵查
    及於九十七年七月九日本院準備程序中之自白，辯稱：甲基
    安非他命不是我的，是丙○○的，我以前說戊○○跟我要甲
    基安非他命都是我編出來的，而且我當時也不是剛洗澡出來
    ，我也不知道戊○○是跟何人要甲基安非他命的，我只知道
    甲基安非他命是丙○○帶來的。之前我說是我的，是因為警
    察問我時我不敢講甲基安非他命是誰的，現在我敢說是因為
    沒有想到變成轉讓罪，當時戊○○確實有施用甲基安非他命
    ，甲基安非他命他是跟丙○○要的，我剛剛說我也不知道戊○○跟誰要甲基安非他命的，是因為他沒有跟人家要，他是
    直接拿起來用。上次庭期我之所以承認戊○○問我可否施用
    我的甲基安非他命，我有點頭，是因為我先前已經承認安非
    他命是我的，所以我才繼續這樣說云云。然查：
  (一)被告乙○○先委由「阿樺」以二千五百元之價格購買第二級
    毒品甲基安非他命一包後，復於九十六年七月十日晚間十一
    時三十分許，在臺北縣中和市○○路○段一七八號四樓I 室
    ，無償轉讓第二級毒品甲基安非他命予戊○○施用一情，已
    據被告乙○○先前於警詢及偵查中自白不諱（參見偵卷第二
    七、八一頁），其並於九十七年七月九日本院準備程序中自
    白：是戊○○問我可不可以施用我的甲基安非他命，我有點
    頭，後來我去洗澡的時候，他就自己拿去施用。我承認檢察
    官起訴之犯罪事實等語（本院卷一第四五頁），核與證人戊○○於偵查及本院審理中具結證述：在九十六年七月十日施
    用甲基安非他命，我到那邊桌上就有甲基安非他命，乙○○
    說是她的，我有問乙○○是否可以用，她說可以用，我就拿
    起來用。我只有那一天施用乙○○的甲基安非他命，她沒有
    跟我收費用。當時我是跟丙○○一起，丙○○帶我去認識乙○○，所以我才問乙○○，那時候乙○○也有說可以用等語
    相符一致（參見偵卷第七七頁、本院卷二之九十七年十一月
    六日審判筆錄第八頁），且證人戊○○於查獲當日經警依法
    採集尿液送驗後，確亦呈安非他命類（安非他命及甲基安非
    他命）陽性反應，亦有臺灣檢驗科技股份有限公司出具之九
    十六年七月二十五日濫用藥物尿液檢驗報告一紙在卷可參（
    參見偵卷第一一四頁），參以上揭時地同為警查獲之另案被
    告即證人丙○○、己○○於偵查中皆具結證稱：甲基安非他
    命是乙○○的等語（參見偵卷第八五、八八頁），雖其後被
    告乙○○於本院審理中翻異前詞而為前揭辯解，以及證人丙○○、己○○於本院審理中對此部分亦反於前述而為模糊不
    清之陳述，證人丙○○陳述：我不知道戊○○的毒品是誰給
    的，或是哪裡拿的，我只有看見他在用云云；證人己○○亦
    陳稱：在警局我沒有說施用的毒品是在桌上拿的，可能是警
    察問我怎麼施用，所以我說用吸食器云云（均參見本院卷二
    之九十七年十二月二十四日審判筆錄第五、十二—十三頁）
    ，另被告即證人丁○○於本院審理中亦陳述：我個人認為甲
    基安非他命是丙○○的，因為沒有甲基安非他命的時候，我
    看到丙○○倒甲基安非他命放入玻璃球內云云（參見本院卷
    一第一六三頁）。準此以觀，證人戊○○於偵查中即為被告
    乙○○曾有無償提供第二級毒品甲基安非他命予伊施用之情
    ，於其至本院審理中更堅證此情不移，且其所述情節亦與前
    述物證（前揭濫用藥物尿液檢驗報告）及人證（證人丙○○
    、己○○於偵查中之證述）與被告乙○○曾為之自白（於警
    詢、偵查及本院九十七年七月九日本院準備程序中之陳述）
    又互核相符，是本院衡以被告乙○○、證人丙○○、己○○
    於案發初期接受警方詢問及檢察官偵訊時，較少受外界、相
    關共犯干擾及影響，且又無任何受到強暴、脅迫或不正方法
    而為陳述之情形，顯然具有特別可信之情況，故自應以證人
    丙○○、己○○於偵查中之證述及被告乙○○曾為之自白與
    證人戊○○於偵查及本院審理中之證述為可採，至被告乙○○嗣後翻異前詞所辯，以及證人丙○○、己○○、丁○○於
    本院審理中之陳述，均無非係推諉卸責及迴護被告乙○○之
    詞，均不足採。
  (二)又本件扣案之第二級毒品甲基安非他命一包（含外包裝塑膠
    袋一只，驗餘淨重零點八零七公克），確含有第二級毒品甲
    基安非他命成分，此有臺灣檢驗科技股份有限公司出具之九
    十六年七月二十六日濫用藥物檢驗報告一紙在卷可憑（參見
    本院卷一第五五頁），且可認定此包第二級毒品甲基安非他
    命當為被告乙○○所有一節，已如前述，惟尚無證據證明被
    告乙○○有基於營利之目的而有購入此包第二級毒品甲基安
    非他命之行為，且其於上揭查獲時地經警採尿送驗結果確有
    施用第二級毒品甲基安非他命之行為，已另由本院以九十七
    年度毒聲字第一二六三號裁定諭知令入戒治處所施以強制戒
    治，現正執行戒治處分中，此有臺灣高等法院被告前案紀錄
    表一份在卷可考。據此，當可認被告乙○○先委由「阿樺」
    以二千五百元之價格購買此包第二級毒品甲基安非他命後，
    應係基於施用之犯意而取得，至其後於九十六年七月十日晚
    間十一時三十分許，在臺北縣中和市○○路○段一七八號四
    樓I 室，無償提供第二級毒品甲基安非他命予證人戊○○施
    用之行為，則應該當轉讓第二級毒品甲基安非他命之行為及
    犯意，自堪認定。
  (三)綜上所述，足認被告乙○○嗣後翻異前詞所辯，應屬事後空
    言規避推諉圖卸之詞，殊無可採。從而，本件此部分事證已
    臻明確，被告乙○○之犯行洵堪認定，應予依法論科。
三、適用法律及論罪科刑：
  (一)核被告丁○○所為，係犯槍砲彈藥刀械管制條例第八條第四
    項之未經許可持有可發射子彈具有殺傷力之改造手槍罪、同
    條例第十二條第四項之未經許可持有具有殺傷力之子彈罪、
    同條例第十三條第四項之未經許可持有改造手槍之主要組成
    零件罪。被告丁○○同時觸犯持有上開改造手槍、子彈、主
    要組成零件等罪，屬一行為觸犯數罪名，為想像競合犯，應
    依刑法第五十五條之規定，從一重之槍砲彈藥刀械管制條例
    第八條第四項之未經許可持有可發射子彈具有殺傷力之改造
    手槍罪論斷。
  (二)又甲基安非他命固屬於毒品危害防制條例第二條第二項第二
    款所列之第二級毒品，惟安非他命類藥品早經行政院衛生署
    以七十五年七月十一日衛署藥字第五九七六二七號公告禁止
    使用在案，故安非他命類藥品，亦屬藥事法第二十二條第一
    項第一款所定之禁藥。是核被告乙○○所為，係同時該當於
    毒品危害防制條例第八條第二項之轉讓第二級毒品罪及藥事
    法第八十三條第一項之轉讓禁藥罪。惟按藥事法第八十三條
    第一項之法定刑為七年以下有期徒刑，得併科新臺幣五百萬
    元以下罰金，毒品危害防制條例第八條第二項之法定刑為六
    月以上五年以下有期徒刑，得併科新臺幣七十萬元以下罰金
    ，藥事法第八十三條第一項之法定刑較毒品危害防制條例第
    八條第二項之法定刑為重。而藥事法第八十三條第一項係於
    九十三年四月二十一日修正公布，同年月二十三日施行，為
    毒品危害防制條例之後法，毒品之範圍尚包括影響精神物質
    與其製品，而藥事之管理，亦非僅止於藥品之管理，又毒品
    未必係經公告之禁藥，禁藥亦未必為毒品。毒品危害防制條
    例與藥事法二者，並無必然之特別法與普通法關係。故除有
    轉讓之第二級毒品達毒品危害防制條例第八條第六項之一定
    數量（淨重十公克以上），經依法加重後之法定刑較藥事法
    第八十三條第一項之法定刑為重之情形外，因藥事法第八十
    三條第一項為後法，且為重法，應優先適用藥事法處罰（最
    高法院九十六年度台上字第三五八二號判決意旨可資參照）
    。查本件被告乙○○轉讓之第二級毒品甲基安非他命數量未
    達淨重十公克以上，故被告乙○○所為自應論以藥事法第八
    十三條第一項之轉讓禁藥罪。又被告乙○○持有第二級毒品
    甲基安非他命之低度行為，應被明知第二級毒品甲基安非他
    命為禁藥而轉讓之高度行為所吸收，不另論罪。
  (三)爰審酌被告丁○○之素行非佳，所犯未經許可持有具有殺傷
    力之槍彈及主要組成零件，對社會治安所生危害非輕，犯後
    猶飾詞圖卸，耗費司法資源甚鉅，態度不佳，實無悔意等一
    切情狀；被告乙○○於案發之始原坦認犯行，惟嗣後竟翻異
    前詞，否認犯行，浪費司法資源，態度亦難謂佳，未見悔意
    等一切情狀，分別量處如主文所示之刑，被告丁○○部分並
    依刑法第四十二條第三項之規定，就其併科罰金部分諭知易
    服勞役之折算標準，以資懲儆。
  (四)至扣案如附表編號一至二所示之可發射子彈具有殺傷力之仿
    BERETTA 廠84型半自動改造手槍一枝（槍枝管制編號：0000
    000000號）、具公告為槍砲彈藥刀械之主要組成零件即彈匣
    二個及槍管八枝，均屬違禁物，爰均依刑法第三十八條第一
    項第一款規定，不問屬於犯罪行為人即被告丁○○與否，均
    併予宣告沒收。另扣案之具有殺傷力之口徑9mm 制式彈殼加
    裝直徑8.9mm 金屬彈頭而成之土造子彈一顆，業經試射，有
    前開槍彈鑑定書一份在卷可參，乃已經射擊且不具殺傷力之
    物，已非屬違禁物，爰不為沒收之諭知，附予敘明。又扣案
    之第二級毒品甲基安非他命一包（含外包裝塑膠袋一只，驗
    餘淨重零點八零七公克），係被告乙○○所有供己施用之物
    ，與其轉讓行為無涉，業據其先前於本院審理中供明在卷可
    按（參見本院卷一第五十頁），自應由其自身所涉之施用第
    二級毒品案件中為處理，爰不另於本件中為沒收銷燬之宣告
    ，附此敘明。
據上論斷，應依刑事訴訟法第二百九十九條第一項前段，槍砲彈
藥刀械管制條例第八條第四項、第十二條第四項、第十三條第四
項，藥事法第八十三條第一項，刑法第十一條、第五十五條、第
四十二條第三項、第三十八條第一項第一款，判決如主文。
本案經檢察官蘇振文到庭執行職務。
中    華    民    國    98    年    2     月    26    日
                  刑事第五庭    審判長法  官  胡堅勤
                                      法  官  盧軍傑
                                      法  官  林家賢
上列正本證明與原本無異。
如不服本判決，應於判決送達後十日內，向本院提出上訴書狀，
並應敘述具體理由；其未敘述上訴理由者，應於上訴期間屆滿後
二十日內向本院補提理由書（均須按他造當事人之人數附繕本）
「切勿逕送上級法院」。
                                      書記官  林政良
中    華    民    國    98    年    2    月     26    日
┌───────────────────────────────────┐
│附表：                                              97年度訴字第2633號│
├──┬─────────────────────┬──────────┤
│編號│   扣  案  物  品  名  稱  及  數  量     │    備       註     │
├──┼─────────────────────┼──────────┤
│ 一 │可發射子彈具有殺傷力之仿BERETTA廠84型半自 │                    │
│    │動改造手槍一枝（槍枝管制編號：0000000000號│                    │
│    │）                                        │                    │
├──┼─────────────────────┼──────────┤
│ 二 │彈匣二個及槍管八枝（具公告槍砲彈藥之主要組│                    │
│    │成零件）                                  │                    │
└──┴─────────────────────┴──────────┘
附錄本判決論罪科刑法條：
槍砲彈藥刀械管制條例第八條第一、四項：
未經許可，製造、販賣或運輸鋼筆槍、瓦斯槍、麻醉槍、獵槍、
空氣槍或第四條第一項第一款所定其他可發射金屬或子彈具有殺
傷力之各式槍砲者，處無期徒刑或五年以上有期徒刑，併科新臺
幣一千萬元以下罰金（第一項）。
未經許可，持有、寄藏或意圖販賣而陳列第一項所列槍枝者，處
三年以上十年以下有期徒刑，併科新臺幣七百萬元以下罰金（第
四項）。
槍砲彈藥刀械管制條例第十二條第四項：
未經許可，持有、寄藏或意圖販賣而陳列子彈者，處五年以下有
期徒刑，併科新臺幣三百萬元以下罰金。
槍砲彈藥刀械管制條例第十三條第一、四項：
未經許可，製造、販賣或運輸槍砲、彈藥之主要組成零件者，處
三年以上十年以下有期徒刑，併科新臺幣七百萬元以下罰金（第
一項）。
未經許可，持有、寄藏或意圖販賣而陳列第一項所列零件者，處
六月以上五年以下有期徒刑，併科新臺幣三百萬元以下罰金（第
四項）。
毒品危害防制條例第八條第二項：
轉讓第二級毒品者，處六月以上五年以下有期徒刑，得併科新臺
幣七十萬元以下罰金。
藥事法第八十三條第一項：
明知為偽藥或禁藥，而販賣、供應、調劑、運送、寄藏、牙保、
轉讓或意圖販賣而陳列者，處七年以下有期徒刑，得併科新臺幣
五百萬元以下罰金。


司法院資訊處製作；財團法人民間司法改革基金會備份。
